臺灣高雄地方法院民事判決
111年度雄小字第1060號
原      告  沈立光  


被      告  謝東奇  
上列當事人間損害賠償(交通)事件，本院民國111年6月13日辯論
終結，判決如下：
    主  文
被告應給付原告新臺幣588元。
原告其餘之訴駁回。
訴訟費用新臺幣1,000元由被告負擔百分之10，餘由原告負擔。
本判決第1項得假執行。
    事實及理由
一、原告主張：被告在民國111年1月14日上午移車時不慎碰倒原
    告所有車牌號碼000-000號機車(下稱系爭機車)，應賠償原
    告維修費新臺幣（下同）1,150元。原告系爭機車損壞受有
    工作損失4,704元，亦應由被告賠償之。爰依侵權行為法律
    關係提起本件訴訟。並聲明：被告應給付原告5,854元。
二、被告則以：被告對於有碰倒系爭機車事實不爭執，但原告本
    來說修車費950元，現在又改成1,150元還要工作損失，被告
    不同意。但被告希望可以用維修費950元跟原告和解等詞置
    辯。並聲明：原告之訴駁回。
三、因故意或過失，不法侵害他人之權利者，負損害賠償責任；
　　負損害賠償責任者，除法律另有規定或契約另有訂定外，應
    回復他方損害發生前之原狀；債權人得請求支付回復原狀所
    必要之費用，以代回復原狀，民法第184條第1項前段、第21
    3條第1、3項分別定有明文。本件原告主張系爭機車因被告
    不慎碰倒需維修之事實為被告所不爭執，自堪信為真實。是
    被告應就原告因此所受之損害負賠償責任。原告主張維修費
    1,150元，並提出估價單為證( 見本院卷第74頁)，惟損害賠
    償係回復應有狀態，故更換零件應扣除折舊，依行政院所頒
    固定資產耐用年數表及固定資產折舊率表，系爭機車耐用年
    數為3年，系爭機車為90年11月出廠，零件已完全折舊，是
    以系爭機車估價單所載之之零件費用750元折舊後之折舊額
    為188元【殘價＝取得成本÷( 耐用年數＋1)即750÷(3+1)≒188
    （小數點以下四捨五入）】，加計不折舊之工資400元後，
    合計為588元。又被告雖表示希望以950元和解但未經原告同
    意，故不採為裁判基礎。是逾588元範圍之維修費用請求無
    理由。原告另請求工作損失，惟本件係財產損害，原告未因
    此受有體傷，自不會有無法工作之虞，況原告亦未證明確實
    受有工作損失，故工作損失之請求，難認有理由。
四、從而，原告依侵權行為法律關係請求被告給付588元，為有
    理由，應予准許。逾此範圍之請求無理由，應予駁回。
五、本件原告勝訴部分係小額程序為被告敗訴之判決，依民事訴
     訟法第436 條之20規定，就原告勝訴部分應依職權宣告假
    執 行。
六、訴訟費用負擔之依據：民事訴訟法第79條。本件訴訟費用額
     ，依職權確定如主文所示金額。　
中　　華　　民　　國　　111 　年　　6 　　月　　27　　日
                  高雄簡易庭　法　　　官  楊詠惠
以上正本係照原本作成。
民事訴訟法第436 條之24第2 項：對於本判決之上訴，非以違背
法令為理由，不得為之。
如對本判決上訴，須於判決送達後20日內向本院提出上訴狀，並
須表明原判決所違背之法令及其具體內容與依訴訟資料可認為原
判決有違背法令之理由。
中　　華　　民　　國　　111 　年　　6 　　月　　27　　日
      　　　　　　　　　　　　書　記　官  蔡佩珊